【裁判字號】    97,交抗,709
【裁判日期】    970630
【裁判案由】    聲明異議
【裁判全文】
臺灣高等法院臺中分院刑事裁定         97年度交抗字第709號
抗  告  人
即受處分人  甲○○
上列抗告人因違反道路交通管理處罰條例案件，不服臺灣彰化地
方法院中華民國97年5月26日所為裁定（97年度交聲字第540號）
提起抗告，本院裁定如下:
    主  文
抗告駁回
    理  由
一、抗告意旨略以：抗告人因工作之故長期居於北部，甚少返回
    戶籍地，而返回戶籍地，亦未發現有掛號信之通知，故對於
    彰化監理站95年3月2日所做成彰監四字第裁64-IA0000000號
    裁決書並不知悉，直至抗告人於97年4月9日於彰化監理站辦
    理溢繳罰款退款時，才知有此處分，且隨即提出異議，抗告
    人若知悉此處分之存在，定會立即處理，惟因不知此處分存
    在，方遲誤異議期間，類似事件亦曾發生，抗告人於知悉後
    亦加以補正，請鈞院給予抗告人補正機會，更為適法裁定。
二、按受處分人，不服道路交通管理處罰條例第 8條主管機關所
    為之處罰，得於接到裁決書之翌日起20日內，向管轄之地方
    法院聲明異議；交通法庭認聲明異議不合法律上之程式或其
    異議權已喪失者，應以裁定駁回之，道路交通管理處罰條例
    第87條第 1項、道路交通案件處理辦法第18條前段定有明文
    規定。次按處理違反道路交通管理事件，有關文書送達之程
    序，依行政程序法之規定，違反道路交通管理事件統一裁罰
    基準及處理細則第 5條定有明文。又送達，於應受送達人之
    住居所、事務所或營業所為之。於應送達處所不獲會晤應受
    送達人時，得將文書付與有辨別事理能力之同居人、受僱人
    或應送達處所之接收郵件人員。送達，不能依前 2條規定為
    之者，得將文書寄存送達地之地方自治或警察機關，並作送
    達通知書2份，1份黏貼於應受送達人住居所、事務所、營業
    所或其就業處所門首，另 1份交由鄰居轉交或置於該送達處
    所信箱或其他適當位置，以為送達。前項情形，由郵政機關
    為送達者，得將文書寄存於送達地之郵政機關。寄存機關自
    收受寄存文書之日起，應保存3個月。又寄存送達，自寄存
    之日起，經10日發生效力；亦為道路交通管理事件統一裁罰
    基準及處理細則第5條、行政程序法第72條第1項、第73條、
    第74條、民事訴訟法第138條第2項所明定。
三、經查，本件抗告人甲○○係就彰化監理站95年3月2日彰監四
    字第裁64-IA0000000號裁決書聲明異議，惟上開裁決書已於
    95年3月7日寄存送達於抗告人之戶籍地即彰化縣員林鎮○○
    路 ○段131巷17弄2號之郵政機關「員林郵局」，此有交通部
    公路總局臺中區監理所彰化監理站送達證書、個人基本資料
    查詢結果各1紙在卷可稽（參原審卷第7~8頁），其異議期間
    應自抗告人寄存送達經10日生效後於20日內為之（抗告人住
    所在彰化縣員林鎮，不加計在途期間 2日），則其至遲應於
    95年4月7日前聲明異議，惟抗告人竟遲至97年4月9日始向交
    通部公路總局臺中區監理所彰化監理站具狀聲明異議，有該
    站蓋於異議人異議狀上之公文收文專用章可稽（參原審卷第
    3 頁），顯已逾上開聲明異議期間，其聲明異議即難謂為合
    法，復無從補正。抗告人抗告意旨雖以：抗告人因工作之故
    長期居於北部，回到戶籍地又未發現掛號信之通知，故不知
    此處分之存在，而遲誤異議期間等語，惟彰化監理站95 年3
    月2日彰監四字第裁64 -IA0000000號裁決書既經原處分機關
    於95年3月7日向抗告人之住所為寄存送達，其異議期間即應
    自該寄存送達經 10日生效後之翌日即95年3月18日起算，縱
    使抗告人並未收受或知悉該裁決書，仍無礙於原處分機關所
    為送達之合法性，亦與異議期間之起算時點無涉，因而原審
    裁定駁回抗告人之聲明異議，並無違誤，抗告人以上述抗告
    意旨提起抗告，指摘原裁定不當，難謂有理，其抗告應予駁
    回。
據上論結，依刑事訴訟法第412條、道路交通事處理辦法第26 條
，裁定如主文。
中    華    民    國    97    年    6     月    30    日
            刑事第八庭  審判長法  官  羅  得  村
                              法  官  劉  榮  服
                              法  官  張  靜  琪
上列正本證明與原本無異。
不得再抗告。
                              書記官  陳  俞  豪
中    華    民    國    97    年    6     月    30    日


司法院資訊處製作；財團法人民間司法改革基金會備份。
